【裁判字號】    99,抗,1985
【裁判日期】    991231
【裁判案由】    停止執行
【裁判全文】
臺灣高等法院民事裁定                  99年度抗字第1985號
抗  告  人  倪何世墉
上列抗告人因與相對人財政部國有財產局臺灣北區辦事處（即吳
朝育之遺產管理人）間停止執行事件，對於中華民國99年11月25
日臺灣士林地方法院99年度聲字第1165號裁定提起抗告，本院裁
定如下：
    主      文
抗告駁回。
抗告程序費用由抗告人負擔。
    理      由
一查抗告人執臺灣士林地方法院（下稱士林地院）98年度拍字第
  457 號民事裁定為執行名義，聲請士林地院對相對人為強制執
  行，經相對人以抗告人上開執行名義之抵押債權不存在為由，
  向士林地院提起債務人異議之訴，並聲請依強制執行法第18條
  第2 項規定裁定停止上開執行事件之強制執行程序，原法院裁
  定准許相對人提供擔保新臺幣（下同）172 萬元後，上開強制
  執行程序於上開債務人異議之訴判決確定、和解或撤回起訴前
  暫予停止，抗告人不服，乃抗告前來。
二按有回復原狀之聲請，或提起再審或異議之訴，或對於和解為
  繼續審判之請求，或提起宣告調解無效之訴、撤銷調解之訴，
  或對於許可強制執行之裁定提起抗告時，法院因必要情形或依
  聲請定相當並確實之擔保，得為停止強制執行之裁定，強制執
  行法第18條第2 項定有明文。依此規定，只須當事人提起異議
  之訴，在該異議之訴確定前，法院如認有必要，得依職權為停
  止執行之裁定；其在當事人願供擔保，聲請停止強制執行時，
  法院亦非不得依其聲請，定相當並確實之擔保，為停止強制執
  行之裁定，至該異議之訴實體上有無理由，則非法院於裁定停
  止強制執行時應予審酌之事項（最高法院93 年度台抗字第723
  號、95年度台抗字第791號、99年台抗第776號裁定參照）。
三查抗告人執士林地院98 年度拍字第457號民事裁定為執行名義
  ，聲請士林地院對相對人為強制執行（案列98年度司執字第23
  366 號），經相對人以抗告人上開執行名義之抵押債權不存在
  為由，向士林地院提起債務人異議之訴（案列99年度重訴字第
  283號）等情，業據原法院調閱士林地院98年度司執字第23366
  號執行卷、99 年度重訴字第283號民事卷查明無訛，並有士林
  地院98年度拍字第457號民事裁定1件附卷可稽，且為抗告人所
  是認，原法院依強制執行法第18條第2 項規定，裁定准許停止
  上開執行事件之強制執行程序，自無不合。抗告意旨雖謂：吳
  朝育係自認有債權存在，始與伊成立和解，並設定700 萬元抵
  押權予伊，伊對吳朝育確有700 萬元之抵押債權，相對人主張
  上開抵押債權不存在，既未舉證以實其說，其聲請裁定停止上
  開執行事件之強制執行程序，即無理由云云，並提出宣示判決
  筆錄、和解書、委任書、抵押權設定契約書、不起訴處分書等
  件為證，惟抗告人上開執行名義之抵押債權是否存在，核屬上
  開債務人異議之訴實體上有無理由之問題，揆諸前開說明，尚
  非原法院於裁定停止強制執行時應予審酌之事項。是抗告人指
  摘原裁定不當，聲明廢棄，為無理由，應予駁回。
四據上論結，本件抗告為無理由。依強制執行法第30條之1 、民
  事訴訟法第495條之1第1項、第449條第1項、第95條、第78 條
  ，裁定如主文。
中    華    民    國    99    年    12    月    31    日
                    民事第十二庭
                        審判長法  官  吳謀焰
                              法  官  李瑜娟
                              法  官  李昆曄
正本係照原本作成。
本裁定除以適用法規顯有錯誤為理由外，不得再抗告。如提起再
抗告，應於收受後10日內委任律師為代理人向本院提出再抗告狀
。並繳納再抗告費新台幣１千元。
中    華    民    國    99    年    12    月    31    日
                              書記官  莊昭樹

司法院資訊處製作；財團法人民間司法改革基金會備份。
